臺灣桃園地方法院小額民事判決
111年度桃小字第21號
原      告  裕邦信用管理顧問股份有限公司

法定代理人  陳載霆  
訴訟代理人  蘇偉譽  
            李秀花  

            劉書瑋  
被      告  王啓鴻    住○○市○○區○○路0段0000號00樓                        之0
上列當事人間請求給付電信費事件，本院於民國111年4月22日言
詞辯論終結，判決如下：
    主      文
原告之訴駁回。
訴訟費用新臺幣壹仟元由原告負擔。
    事實及理由
壹、程序部分：
　　按小額訴訟之訴狀送達後，原告不得將原訴變更或追加他訴
    ，但擴張或減縮應受判決事項之聲明者，不在此限，民事訴
    訟法第436條之23準用第436條第2項適用第255條第1項但書
    第3款定有明文。經查，原告聲請支付命令時請求：「被告
    應給付原告新臺幣（下同）1萬2,157元，及自民國109年9月
    12日起至清償日止，按週年利率5％計算之利息」，嗣於111
    年4月11日具狀變更聲明為：「被告應給付原告9,690元。」
    （見本院卷第31頁），經核原告上開所為，係屬減縮應受判
    決事項之聲明，應予准許。
貳、實體部分：
一、原告主張：被告於99年5月9日向訴外人亞太電信股份有限公
    司（下稱亞太電信）申請0000000000行動電話門號（下稱系
    爭門號）使用，復於102年間以電話申請續約，並約定同意
    連續使用至少30個月（期間為102年9月18日至105年3月17日
    ），若於合約期間30個月內提前終止或被銷號時，即應給付
    依未到期之剩餘日數按比例計算之專案補償金。詎被告使用
    系爭門號未滿合約限制期間即未依約繳納電信費，遭亞太電
    信於103年4月11日終止行動服務契約，系爭門號積欠電信費
    2,467元、專案補償金9,690元，總計1萬2,157元。嗣亞太電
    信於109年9月11日將債權讓與予原告，爰依電信契約及債權
    讓與之法律關係提起本件訴訟等語。並聲明：如變更後之聲
    明。
二、被告則以：系爭門號雖為被告所申請，但是被告完全不知道
    續約條款的內容，被告是在上班時間接到亞太電信經銷商的
    電話，對方說會免費送1支手機，只要續約1年，月租費195
    元，但被告收到手機3個月後就壞了，原本系爭門號是1個月
    299元的方案，後來續約後的費率竟然是799，被告沒有在換
    約方案同意書上簽名，也沒有看過合約書，而且已經繳了1
    萬多元的電話費，手機頂多2、3,000元而已，亞太電信的請
    求不符合他們實際支出的成本，被告覺得遭到詐騙，收到帳
    單才發現每月金額增加很多，去門市結清才知道結清的金額
    很高，被告認為不合理，因為被告沒有同意這樣的合約，而
    且本件請求的時間太久了，詳細情形被告記不起來等語，資
    為抗辯。並聲明：原告之訴駁回。
三、本院之判斷：
  ㈠按當事人主張有利於己之事實者，就其事實有舉證之責任，
    民事訴訟第277條前段定有明文。又請求履行債務之訴，除
    被告自認原告所主張債權發生原因之事實外，應先由原告就
    其主張此項事實，負舉證之責任，必須證明其為真實後，被
    告於其抗辯事實，始應負證明之責任，此為舉證責任分擔之
    原則。本件被告既辯稱其未向亞太電信就系爭門號簽訂續約
    條款，原告即應就此事實負舉證責任，先予說明。
  ㈡經查，原告陳稱本件是線上續約，所以沒有紙本契約，也沒
    有錄音，但續約合約和前次申請的合約是一樣的，系爭門號
    的月租費為599、語音月租費195，合計為794元，月租費優
    惠為639元等語（見本院卷第29頁反面、第39頁），惟依原
    告所提出系爭門號之專案同意書（見支付命令卷第7頁反面
    ，可知被告申辦系爭門號選用「快樂通888」資費方案，專
    案同意書期間為24個月，與原告主張之月租費與專案補償金
    之合約限制期間顯有不同，原告復未舉證續約方案之內容為
    何、合約限制期間及條件為何，是原告本件請求被告給付專
    案補償金9,690元，即屬無據，應予駁回。
四、綜上所述，原告依電信契約及債權讓與之法律關係，請求被
    告給付9,690元，為無理由，應予駁回。
五、本件事證已臻明確，兩造其餘陳述及所提證據，經核與判決
    之結果不生影響，爰不逐一論列，併此敘明。
六、訴訟費用負擔之依據：民事訴訟法第78條，並依同法第436
    條之19第1項規定，確定訴訟費用額如主文第2項所示。
中　　華　　民　　國　　111 　年　　5 　　月　　20　　日
                  桃園簡易庭  法  官  陳容蓉
以上為正本係照原本作成。
如不服本判決，應於送達後20日內，向本院提出上訴狀並表明上
訴理由，如於本判決宣示後送達前提起上訴者，應於判決送達後
20日內補提上訴理由書（須附繕本）。
如委任律師提起上訴者，應一併繳納上訴審裁判費。   
中　　華　　民　　國　　111 　年　　5 　　月　　20　　日
                              書記官　洪鉦翔　　　　　
附錄：
一、民事訴訟法第436條之24第2項：
　  對於小額程序之第一審裁判上訴或抗告，非以其違背法令為
    理由，不得為之。
二、民事訴訟法第436條之25：
　  上訴狀內應記載上訴理由，表明下列各款事項：
　  ㈠原判決所違背之法令及其具體內容。
　  ㈡依訴訟資料可認為原判決有違背法令之具體事實。
三、民事訴訟法第471條第1項：（依同法第436條之32第2項規定
    於小額事件之上訴程序準用之）
    上訴狀內未表明上訴理由者，上訴人應於提起上訴後20日內
    ，提出理由書於原第二審法院；未提出者，毌庸命其補正，
    由原第二審法院以裁定駁回之。